ru: Бизнес и промышленность > Сельское хозяйство > Животноводство > Пчеловодство: Корм для пчел; Ульи для пчел; Оборудование для пчеловодства
bg-BG: Бизнес и промишленост > Селско стопанство > Животновъдство > Пчеларство: Храна за пчели; Пчелни кошери; Оборудване за пчеларство
el: Επιχειρηματικός & βιομηχανικός εξοπλισμός > Γεωργία > Κτηνοτροφία > Μελισσοκομία: Τροφή για μέλισσες; Κυψέλες μελισσών; Εξοπλισμός μελισσοκομίας
en: Business & Industrial > Agriculture > Animal Husbandry > Beekeeping: Bee Feed; Bee Hives; Beekeeping Equipment
ja: ビジネス・産業 > 農業 > 畜産 > 養蜂: 養蜂用飼料; 養蜂箱; 養蜂用具
sl-SI: Posel in industrija > Kmetijstvo > Živinoreja > Čebelarstvo: Hrana za čebele; Čebelji panji; Čebelarska oprema
sk-SK: Obchod a priemysel > Poľnohospodárstvo > Chov zvierat > Včelárstvo: Krmivo pre včely; Úle; Včelárske vybavenie
ro-RO: Afaceri și sectorul industrial > Agricultură > Creșterea animalelor > Apicultură: Hrană pentru albine; Stupi de albine; Echipament apicole
pl: Biznes i przemysł > Rolnictwo > Hodowla zwierząt > Pszczelarstwo: Pokarm dla pszczół; Ule; Sprzęt pszczelarski
zh-CN: 商业/工业 > 农/畜牧/渔业专用设备 > 畜牧业 > 养蜂业: 蜜蜂饲料; 蜂巢; 养蜂设备
de: Wirtschaft & Industrie > Landwirtschaft > Viehhaltung > Bienenzucht: Bienenfutter; Bienenstöcke; Bienenzuchtausrüstung
hu: Üzlet és ipar > Mezőgazdaság > Állattenyésztés > Méhészet: Méhtáp; Méhkaptárak; Méhészeti felszerelések
nl: Zakelijk en industrieel > Agrarische sector > Veeteelt > Bijenteelt: Bijenvoer; Bijenkorven; Bijenteeltuitrusting
nb: Forretninger og industri > Jordbruk > Husdyrhold > Birøkt: Bifôr; Bikuber; Birøkterutstyr
da: Erhverv og industri > Landbrug > Husdyrbrug > Biavl: Bifoder; Bistader; Udstyr til biavl
sv: Företag och industri > Jordbruk > Boskapsskötsel > Biodling: Bifoder; Bikupor; Biodlingsutrustning
fr: Entreprise et industrie > Agriculture > Élevage > Apiculture: Nourriture pour abeilles; Ruches d’abeilles; Matériel d’apiculture
pt-PT: Business e industrial > Agricultura > Criação de animais > Apicultura: Alimentação para abelhas; Colmeias; Equipamento para apicultura
zh-TW: 商業與各產業 > 農業 > 畜牧業 > 養蜂業: 蜜蜂飼料; 蜂巢; 養蜂設備
tr: İş ve Endüstri > Tarım > Hayvancılık > Arıcılık: Arı Yemi; Arı Kovanları; Arıcılık Ekipmanları
th: ธุรกิจและอุตสาหกรรม > เกษตรกรรม > การเลี้ยงสัตว์ > การเลี้ยงผึ้ง: อาหารผึ้ง; รังผึ้ง; อุปกรณ์เลี้ยงผึ้ง
ko: 비즈니스/산업 > 농업 > 축산업 > 양봉: 꿀벌 사료; 벌집; 양봉 장비
es: Economía e industria > Agricultura > Cría de animales > Apicultura: Alimento para abejas; Colmenas de abejas; Equipo de apicultura
lt-LT: Verslas ir pramonė > Žemės ūkis > Gyvulininkystė > Bitininkystė: Bičių maistas; Bičių aviliai; Bitininkystės įranga
cs: Obchod a průmysl > Zemědělství > Zootechnika > Včelařství: Krmivo pro včely; Včelí úly; Včelařské vybavení
vi: Kinh doanh & Công nghiệp > Nông nghiệp > Chăn nuôi > Nuôi ong: Thức ăn cho ong; Tổ ong; Thiết bị nuôi ong
fi: Yritys ja teollisuus > Maatalous > Karjatalous > Mehiläistenhoito: Mehiläisten ruoka; Mehiläispesät; Mehiläistenhoitovarusteet
it: Commercio e industria > Agricoltura > Zootecnia > Apicoltura: Mangime per api; Alveari; Attrezzatura per l'apicoltura
hr-HR: Posao i industrija > Poljoprivreda > Stočarstvo > Pčelarstvo: Hrana za pčele; Pčelinje košnice; Oprema za pčelarstvo
pt-BR: Comercial e industrial > Agricultura > Pecuária > Apicultura: Ração para abelhas; Colmeias; Equipamentos para apicultura